【裁判字號】    98,交訴,123
【裁判日期】    981214
【裁判案由】    公共危險等
【裁判全文】
臺灣臺南地方法院刑事判決             98年度交訴字第123號
公  訴  人  臺灣臺南地方法院檢察署檢察官
被      告  乙○○
上列被告因公共危險等案件，經檢察官提起公訴（98年度偵字第
14071 號），被告於準備程序進行中就被訴事實為有罪之陳述，
經本院合議庭裁定由受命法官獨任進行簡式審判程序後，判決如
下：
    主  文
乙○○服用酒類，不能安全駕駛動力交通工具而駕駛，處有期徒
刑參月；又因過失致人於死，處有期徒刑壹年；又駕駛動力交通
工具肇事，致人死亡而逃逸，處有期徒刑捌月。應執行有期徒刑
壹年玖月。緩刑參年，並應向指定之政府機關、政府機構、行政
法人、社區或其他符合公益目的之機構或團體，提供壹佰捌拾小
時之義務勞務，緩刑期間付保護管束。
    事實及理由
一、乙○○於民國98年7 月11日中午12時許起至下午2 時50分許
    止，在臺南縣大內鄉某麵店飲用高粱酒後，已達不能安全駕
    駛動力交通工具之程度，仍駕駛車牌號碼UA-5336 號自用小
    客車上路，沿臺南縣大內鄉鄉南181 線由北往南方
    向行駛，於同日下午2 時55分許，途經大內鄉內郭村頭社高
    幹29號電桿路段時，本應注意汽車在劃有分向限制線，但未
    劃設慢車道之雙向二車道行駛時，均應在遵行車道內行駛，
    不得駛入來車之車道內，而依當時天候陰、日間自然光線、
    柏油路面乾燥、路面無障礙物及缺陷等情，並無不能注意之
    情事，詎乙○○行駛上開路段竟疏未注意即此，貿然駛入來
    車車道，適對向車道有楊蔡秀琴騎乘車牌號碼NYK-918 號重
    型機車，沿臺南縣大內鄉鄉南181 線由南往北方向
    行駛而至，乙○○因有前述疏失，其所駕駛之上開自用小客
    車遂撞及楊蔡秀琴所騎乘之重型機車，致楊蔡秀琴人、車倒
    地，受有嚴重頭部外傷、腹部挫傷、左手腕挫傷骨折、左膝
    挫傷骨折、左大腿及背部嚴重撕裂傷等傷害，嗣經送奇美醫
    院柳營分院急救，仍於同日下午5 時43分許，因低血容積休
    克不治死亡。詎乙○○於肇事致人死亡後，未向員警報案或
    留置現場等待員警前往處理，亦未將楊蔡秀琴送醫，竟基於
    肇事逃逸之犯意，躲入肇事地點附近之木瓜園內。嗣於同日
    下午4 時許，經警循乙○○遺留現場之自用小客車車號至乙
    ○○住處訪查未獲，延至同日10時許，乙○○始由臺南縣大
    內鄉曲溪村前村長葉春福陪同至臺南縣警察局善化分局大內
    分駐所投案。經警於翌（12）日凌晨0 時3 分許，對乙○○
    施以酒精濃度檢測，測得其呼氣酒精濃度達每公升0.40毫克
    （經換算乙○○酒後駕車肇事時之酒精濃度介於每公升1.21
    至1.75毫克間），而查知上情。案經臺灣臺南地方法院檢察
    署檢察官據報相驗後，由楊蔡秀琴之子甲○○告訴臺灣臺南
    地方法院檢察署檢察官偵查起訴，經合議庭裁定以簡式審判
    程序審理。
二、證據：
(一)被告乙○○於警詢、偵訊及本院訊問、審理時之自白。
(二)道路交通事故當事人酒精測定紀錄表、換算被告肇事時之酒
    精測定值、刑法第185 條之3 案件觀察紀錄表、奇美醫院柳
    營分院出具之診斷證明書、臺南縣警察局善化分局道路交通
    事故現場圖、臺南縣警察局善化分局道路交通事故調查報告
    表（一）、（二）各1 份及道路交通事故照片36幀。
(三)臺灣臺南地方法院檢察署勘驗筆錄、臺灣臺南地方法院檢查
    署相驗屍體證明書、檢驗報告書各1份及相驗照片。
三、核被告乙○○所為，係犯刑法第185 條之3 服用酒類，致不
    能安全駕駛動力交通工具而駕駛罪、刑法第276 條第1 項過
    失致死罪及刑法第185 條之4 肇事逃逸罪。被告所犯上開三
    罪間，犯意各別，罪名互異，應予分論併罰。又被告酒醉駕
    車，因而致人死亡，依法應負刑事責任，應依道路交通管理
    處罰條例第86條第1 項規定，就其過失致死之行為加重其刑
    。爰審酌被告飲酒後經警測試其呼氣後之酒精濃度雖僅達每
    公升0.40毫克，惟經換算其肇事當時之酒精濃度值竟高達每
    公升1.21至1.75毫克間，仍駕駛自用小客車上路，漠視他人
    生命、身體、財產安全，嚴重危及公眾行車安全；其未注意
    ，應在遵行車道內行駛，竟駛入來車車道，係本件車禍發生
    之肇事原因，其過失至為重大，致被害人楊蔡秀琴死亡，對
    被害人家屬造成無可彌補之傷害；又被告於肇事致人死亡後
    ，未向員警報案或留置現場等待員警前往處理，亦未將被害
    人楊蔡秀琴送醫救治，隨即逃離現場，惡性非輕，然念其業
    與被害人之家屬成立和解，賠償被害人家屬新臺幣50萬元，
    且被害人家屬並已表達願意原諒被告之意，並審酌其品性、
    生活狀況、智識程度（國中畢業）及犯後坦承犯行等一切情
    狀，分別量處如主文所示之刑，並定其應執行刑，以資懲儆
    。末查，被告前於83年間因傷害案件，經本院以82年度易字
    第3607號判決判處有期徒刑6 月確定，於83年8 月3 日以易
    科罰金執行完畢後，5 年以內未曾受有期徒刑以上刑之宣告
    ，有臺灣高等法院被告前案紀錄表1 份在卷可憑，其業與被
    害人家屬成立和解，此有和解書1 份在卷可稽，足見被告經
    本次罪刑之宣告後，已知所警惕，信無再犯之虞，本院認為
    前開對其宣告之刑，以暫不執行為適當，併予宣告緩刑3 年
    ，以啟自新。惟被告酒後駕駛自用小客車肇事致人死亡，於
    肇事後復逕行逃逸，守法觀念顯有不足，為使被告於緩刑期
    間內，仍深知戒惕，避免緩刑之宣告遭撤銷，且導正其行為
    與建立正確之法治觀念，爰併宣告其於緩刑期間內，向指定
    之政府機關、政府機構、行政法人、社區或其他符合公益目
    的之機構或團體，提供180 小時之義務勞務，並依刑法第93
    條第1 項第2 款之規定，應於緩刑期間付保護管束，期能使
    被告於義務勞務過程及保護管束期間，確切明瞭其行為所造
    成之損害，並建立正確法治觀念。至於被告究應向何政府機
    關、政府機構、行政法人、社區或其他符合公益目的之機構
    或團體提供義務勞務，屬執行之問題，應由執行檢察官斟酌
    全案情節及各該政府機關、政府機構、行政法人、社區或其
    他符合公益目的之機構或團體之需求，妥為指定，併予敘明
    。
據上論斷，應依刑事訴訟法第299 條第1 項前段、第273 條之1
第1 項、第310 條之2 、第454 條第1 項，道路交通管理處罰條
例第86條第1 項，刑法第185 條之3 、第276 條第1 項、第185
條之4 、第51條第5 款、第74條第1 項第2 款、第2 項第5 款、
第93條第1 項第2 款，刑法施行法第1 條之1 ，判決如主文。
本案經檢察官丙○○到庭執行職務。
中    華    民    國    98    年    12    月    14    日
                        交通法庭  法  官  鄭燕璘
以上正本證明與原本無異。
如不服本判決應於收受本判決後10日內向本院提出上訴書狀，並
應敘述具體理由。如未敘述上訴理由者，應於上訴期間屆滿後20
日內向本院補提理由書狀（均須按他造當事人之人數附繕本）「
切勿逕送上級法院」。
                                  書記官  蔡明峰
中    華    民    國    98    年    12    月    14    日
附錄本案論罪科刑法條全文：
刑法第185條之3：
服用毒品、麻醉藥品、酒類或其他相類之物，不能安全駕駛動力
交通工具而駕駛者，處1 年以下有期徒刑、拘役或科或併科15萬
元以下罰金。
刑法第276條：
因過失致人於死者，處2 年以下有期徒刑、拘役或2 千元以下罰
金。
從事業務之人，因業務上之過失犯前項之罪者，處5 年以下有期
徒刑或拘役，得併科3 千元以下罰金。
刑法第185條之4：
駕駛動力交通工具肇事，致人死傷而逃逸者，處6 月以上5 年以
下有期徒刑。


司法院資訊處製作；財團法人民間司法改革基金會備份。
